臺灣高等法院臺南分院刑事判決
                                     98年度上訴字第380號
上  訴  人  臺灣臺南地方法院檢察署檢察官
上  訴  人
即  被  告  丙○○



選任辯護人  蘇正信律師
            蔡進欽律師
            蔡弘琳律師
上  訴  人
即  被  告  丑○○


選任辯護人  李文禎律師
            黃如流律師
            黃小舫律師
上  訴  人
即  被  告  乙○○


選任辯護人  徐建光律師
上  訴  人
即  被  告  己○○


上  訴  人
即  被  告  卯○○


上  訴  人
即  被  告  戊○○


上  一  人
選任辯護人  賴鴻鳴律師
            黃俊達律師
            蘇文斌律師
上  訴  人
即  被  告  甲○○




選任辯護人  彭大勇律師
            林士龍律師
上  訴  人
即  被  告  子○○



被      告  辛○○


上列上訴人因被告妨害自由等案件，不服臺灣台南地方法院96年
度訴字第945號中華民國97年12月22日第一審判決（起訴案號：
臺灣台南地方法院檢察署96年度偵字第7129、5635號），提起上
訴，本院判決如下：
    主  文
原判決關於丑○○、己○○、戊○○部分均撤銷。
丑○○共同犯圖利聚眾賭博罪，處有期徒刑壹年，減為有期徒刑
陸月，如易科罰金，以新台幣壹仟元折算壹日。扣案如附表三（
一）至（六）所示之物品均沒收。又共同犯剝奪他人行動自由罪
，處有期徒刑壹年，減為有期徒刑陸月，如易科罰金，以新台幣
壹仟元折算壹日。又共同犯剝奪他人行動自由罪，處有期徒刑捌
月，減為有期徒刑肆月，如易科罰金，以新台幣壹仟元折算壹日
。又共同犯剝奪他人行動自由罪，處有期徒刑捌月，減為有期徒
刑肆月，如易科罰金，以新台幣壹仟元折算壹日。應執行有期徒
刑壹年陸月，如易科罰金，以新台幣壹仟元折算壹日。扣案如附
表三（一）至（六）所示之物品均沒收。
己○○共同犯圖利聚眾賭博罪，處有期徒刑壹年，減為有期徒刑
陸月，如易科罰金，以新台幣壹仟元折算壹日。扣案如附表三（
一）至（六）所示之物品均沒收。又共同犯剝奪他人行動自由罪
，處有期徒刑捌月，減為有期徒刑肆月，如易科罰金，以新台幣
壹仟元折算壹日。又共同犯剝奪他人行動自由罪，處有期徒刑拾
月，減為有期徒刑伍月，如易科罰金，以新台幣壹仟元折算壹日
。又共同犯剝奪他人行動自由罪，處有期徒刑捌月，減為有期徒
刑肆月，如易科罰金，以新台幣壹仟元折算壹日。又共同犯剝奪
他人行動自由罪，處有期徒刑捌月，減為有期徒刑肆月，如易科
罰金，以新台幣壹仟元折算壹日。應執行有期徒刑壹年玖月，如
易科罰金，以新台幣壹仟元折算壹日。扣案如附表三（一）至（
六）所示之物品均沒收。
戊○○共同犯圖利聚眾賭博罪，處有期徒刑壹年，減為有期徒刑
陸月，如易科罰金，以新台幣壹仟元折算壹日。扣案如附表三（
一）至（六）所示之物品均沒收。又共同犯剝奪他人行動自由罪
，處有期徒刑捌月，減為有期徒刑肆月，如易科罰金，以新台幣
壹仟元折算壹日。應執行有期徒刑捌月，如易科罰金，以新台幣
壹仟元折算壹日。扣案如附表三（一）至（六）所示之物品均沒
收。
其餘上訴駁回。
    事  實
一、丙○○與子○○、丑○○、乙○○、己○○、戊○○、辛○○（業經原審判
    決共同犯圖利聚眾賭博罪，處有期徒刑壹年，減為有期徒刑
    陸月，如易科罰金以新臺幣壹仟元折算壹日。緩刑伍年，緩
    刑期間付保護管束，並自判決確定之日起肆年陸月內，向檢
    察官所指定之公益團體、地方自治團體或社區提供貳佰小時
    之義務勞務確定在案。）、凃俊宇（業經原審判決共同犯圖
    利聚眾賭博罪，業經原審判決共同犯圖利聚眾賭博罪，處有
    期徒刑壹年，減為有期徒刑陸月，如易科罰金以新臺幣壹仟
    元折算壹日。）等人基於犯意聯絡，由丙○○自95年3月間起
    至96年3月29日止，分別以臺南市○○路000號、○○路000巷00
    號、○○路0段000巷00號0樓等處為據點，經營以職業棒球（
    以下簡稱職棒）比賽結果作為輸贏依據之職棒簽賭業務，共
    同意圖營利聚眾賭博。其分工方式為：由子○○擔任會計記錄
    賭帳；丑○○（綽號多多）、己○○（綽號金光）則負責賭債催
    收工作；戊○○及涂俊宇（綽號土豆）2人為丙○○之下線（俗
    稱「柱仔腳」），負責招攬賭客簽注；辛○○則負責賭客電腦
    帳戶之開啟及核算帳務等工作。乙○○則自95年初起自行經營
    職棒簽賭，並自95年11月間起，與丙○○合夥，共同經營前開
    職棒簽賭業務，且負責接洽網路賭博「新板」、「開板」（
    提供帳號、密碼）及對帳工作，與「紙板」（即電話簽賭）
    之簽賭業務。其賭博方式為：以美國及臺灣職業棒球比賽結
    果作為輸贏之依據，分為「電腦（網路）」、「紙盤（紙板
    ）」2 種。電腦（網路）下注部分，由丙○○提供密碼供賭客
    上網下注，每注最少新臺幣（下同）100元，最大則視不同
    網站之限制而定，押注時有不同之賠率。丙○○則從其轉向不
    同網站簽注，因不同網站間之賠率（水位）落差，套取賭金
    損失與彩金獲利間之差額（俗稱「水錢」）作為利潤。另「
    紙盤」下注部分則係由賭客直接打電話向丙○○下注，每一注
    金額、賠率固定，賭客下注時不需先交付賭金，俟輸贏決定
    時，賭客每押注1萬元如未押中需支付賭金賠9900元；如押
    中則可贏得彩金9500元。丙○○則從中賺取賭金與彩金差額作
    為利潤。
二、丙○○等人為催討他人所積欠之賭債及借款，分別有下列以非
    法方法剝奪他人行動自由行為：
（一）丙○○與戊○○、卯○○（曾於89年間因竊盜案件經臺灣臺南地
      方法院判處有期徒刑9月確定；再因傷害案件經同院判處
      有期徒刑6月確定；另因重傷害案件經同院判處有期徒刑5
      年，由本院駁回上訴後確定。合併定應執行刑為有期徒刑
      6年確定，甫於95年8月10日縮刑期滿執行完畢，翌日出監
      ）、己○○等人基於剝奪他人行動自由之犯意聯絡，由丙○○
      於95年8月25日晚間要求丁○○打電話邀約積欠丙○○賭債之
      友人壬○○至臺南市○○路000號。嗣壬○○於同日晚間約22時
      許進入該處2樓時，丙○○隨即拿起茶杯往壬○○身上重摔，
      同時間戊○○、卯○○、己○○等人見狀亦毆打壬○○，造成壬○○
      身體多處受傷（傷害部分未據告訴）。隨後丙○○喝令壬○○
      坐在沙發上，並拿出空白本票10張，強迫壬○○簽下每張金
      額30萬元之本票共10張合計300萬元，壬○○不從又遭卯○○
      動手毆打身體腹部，其後壬○○簽下本票，並由丁○○背書保
      證後，丙○○始於翌日凌晨約2時許釋放壬○○離去，壬○○遭
      限制行動自由約4小時。
（二）丁○○因積欠丙○○賭債無力償還，丙○○乃與卯○○、丑○○、己○○等人基於剝奪他人行動自由之犯意聯絡，由丙○○於95年
      12月15日晚上21時許，以電話要求丁○○前往○○路000號，
      丁○○到達現場後，丙○○並指使丑○○以膠帶將丁○○雙眼矇住
      ，且由己○○開車，強押丁○○至臺南市○○路000巷00號0樓空
      屋內，丙○○、卯○○亦前往前開○○路空屋，逼問丁○○要如何
      處理債務。隨後丑○○、己○○二人又再將丁○○載回○○路000
      號，且由丁○○以電話聯繫女友寅○○前來○○路000號，卯○○
      並徒手毆打丁○○腹部。寅○○於同日晚間約23時許到達現場
      後，見丁○○遭限制行動自由且左眼角有紅腫，丙○○並要求
      寅○○簽下100萬元之本票換取丁○○及壬○○2人之前已簽下之
      700萬元本票，始同意讓寅○○將丁○○帶走。寅○○因懼怕如
      不簽本票，丙○○等人不會讓其2人離開，以致不得已才簽
      下100萬元本票。寅○○簽完本票後表示要帶走丁○○，惟丙○○非但未歸還之前所稱之700萬元本票，尚且不讓丁○○、寅
      ○○二人離去，而與卯○○及不詳友人共同強押丁○○及寅○○一
      同前往台南縣○○鄉○○○街000號與丁○○父母協商處理債務後
      ，始於95年12月16日凌晨約3時許釋放丁○○，並與寅○○回○○路上址，將車輛鑰匙交還寅○○後，寅○○始自行離去，2人
      遭限制行動自由約5小時。
（三）癸○○因職棒簽賭及借貸關係，共積欠丙○○166萬元，無力
      償還，95年11月11日凌晨4時許癸○○之妻庚○○因不詳原因
      至臺南市○○路000號丙○○處，丙○○即以電話恫嚇癸○○，要
      求癸○○前往處理債務，否則將對庚○○不利，癸○○迫於無奈
      於同日凌晨約5時許前往上址。丙○○、卯○○、甲○○等人待
      癸○○進入後，遂分持球棒及以徒手方式毆打癸○○（傷害部
      分未據告訴），庚○○欲阻止卯○○等人毆打癸○○時，丑○○、
      己○○即將庚○○帶至另一房間隔離。其後丙○○、己○○、丑○○
      、卯○○、甲○○等人基於剝奪他人行動自由之犯意聯絡，先
      由己○○、丑○○2人攙扶傷重行動不便之癸○○及庚○○上車，
      再由丙○○等人開車強押癸○○及庚○○二人至臺南縣○○市○○路
      「○○」洗車場內逼討債務。丙○○並以「限5通給你打電話
      向親友調借現金償還債務之機會，只要任何一通電話無人
      接聽或拒絕，就對你不利」等語恐嚇癸○○，致使癸○○心生
      畏懼，不得已打電話向親友調錢。詎癸○○第一通電話向友
      人調，友人無力幫忙後，丙○○竟要求卯○○、甲○○等人持球
      棒毆打癸○○右腳小腿；癸○○再撥打電話給其父母親未接通
      。丙○○又要求卯○○、甲○○二人持球棒毆打癸○○左手，導致
      癸○○左手尺骨骨折；癸○○忍痛撥打第三通電話向姨丈借錢
      ，丙○○搶話機接聽，癸○○之姨丈誤以為係詐騙集團而掛斷
      。丙○○等人又打斷癸○○左腳小指，導致癸○○左腳第五趾近
      端趾骨骨折；第四通電話由丙○○直接與癸○○之岳母通話，
      當丙○○得知癸○○之岳母人在台北無法處理時，即要求卯○○
      等人將癸○○雙眼蒙住後，圍毆癸○○。隨後再逼迫庚○○簽下
      本票及借據，持續剝奪癸○○及庚○○二人人身自由直至當日
      下午14時許始獲釋放，2人遭限制行動自由約9小時。
（四）辰○○因積欠丙○○賭債，無力償還，丙○○於95年11月27日凌
      晨約4時許與己○○、丑○○等人基於剝奪他人行動自由之犯
      意聯絡，共同至謝某所在台南市○○路上班之「○○○○」酒店
      大門前，強押辰○○上丙○○所駕駛之賓士休旅車，載回臺南
      市○○路000號之丙○○等人據點處理賭債。辰○○因無力償還
      ，乃以電話商請「○○○○」酒店總經理與丙○○協調債務，並
      約定以每星期四歸還2萬元之方式分期償還前開賭債，丙○○始於同日凌晨約6時許讓辰○○離去，辰○○遭限制行動自由
      約2小時。
三、嗣經臺灣臺南地方法院檢察署檢察官指揮經警方持搜索票於
    96年3月29日15時45分在丙○○位於臺南市○○區○○○街000號住
    處三樓丙○○主臥室搜索查獲丙○○所有，供經營職棒簽賭所用
    或所得之如附表三（一）所示物品；於同日15時50分於戊○○
    位於台南市○○街00巷00號住處，搜索查獲戊○○所有，供經營
    職棒簽賭所用或所得之如附表三（二）所示物品；於同日16
    時36分於乙○○位於台南市○○○街000號4樓之4住處，搜索查獲
    乙○○所有，供經營職棒簽賭所用或所得之如附表三（三）所
    示物品；於同日15時30分於臺南市○○區○○路0段000巷00號2
    樓，搜索查獲乙○○所有，供經營職棒簽賭所用或所得之如附
    表三（四）所示物品；於同日15時40分於臺南市○○路000巷0
    0號，搜索查獲戊○○所有，供經營職棒簽賭所用之如附表三
    （五）所示現金；於同日17時10分於臺南市○○路000巷00號
    搜索查獲己○○所有，經營職棒簽賭所得之如附表三（六）所
    示物品。
四、案經臺南市警察局第六分局、刑事警察局偵八隊報告暨臺灣
    臺南地方法院檢察署檢察官自動檢舉偵查起訴。
    理  由
甲、有罪部分
壹、程序部分：
（一）按被告之自白非出於強暴、脅迫、利誘、詐欺、疲勞訊問
      、違法羈押或其他不正之方法，且與事實相符者，得為證
      據。刑事訴訟法第156條第1項定有明文。查本件被告等人
      於原審及本院行準備程序及審理程序時，對於公訴檢察官
      提出被告於警詢時及偵查中之筆錄證據能力均不爭執，亦
      未抗辯其自白非出於任意性，復查無明顯事證足認檢察官
      及警察機關於製作該等筆錄時，有對被告施以法律所禁止
      之不正方法等情事，應認被告之自白均具有任意性，而具
      有證據能力。
（二）次按被告以外之人於審判外之言詞或書面陳述，除法律有
      規定者外，不得作為證據。被告以外之人於審判外之陳述
      ，雖不符前四條之規定，而經當事人於審判程序同意作為
      證據，法院審酌該言詞陳述或書面陳述作成時之情況，認
      為適當者，亦得為證據。當事人、代理人或辯護人於法院
      調查證據時，知有第159條第1項不得為證據之情形，而未
      於言詞辯論終結前聲明異議者，視為有前項之同意。刑事
      訴訟法第159條第1項、第159條之5分別定有明文。經查，
      證人即共同被告丙○○、子○○、丑○○、乙○○、己○○、卯○○、
      戊○○、甲○○與同案被告辛○○、凃俊宇，證人即被害人壬○○
      、丁○○、寅○○、癸○○、辰○○於警詢時之言詞陳述，均係被
      告以外之人於審判外所為之言詞陳述，核其性質屬傳聞證
      據，依刑事訴訟法第159條第1項規定，本不具證據能力。
      惟查，被告丙○○、卯○○、戊○○、子○○、辛○○對於公訴檢察
      官提出前開證人於與渠等被訴事實有關之警詢時之言詞陳
      述證據能力均不爭執，本院審酌渠等陳述時之客觀情狀，
      既無受違法詢問或影響證人陳述任意性等不適當之情況發
      生，其證述內容又與本件事實有相當之關聯性，復查無其
      他情節重大或使證人陳述可信度明顯過低之情事，依據前
      述刑事訴訟法第159條之5規定，證人即共同被告丙○○、子
      ○○、丑○○、乙○○、己○○、卯○○、戊○○、甲○○與同案被告辛○○、凃俊宇，證人即被害人壬○○、丁○○、寅○○、癸○○、辰
      ○○於警詢時之言詞陳述，與被告丙○○、卯○○、戊○○、子○○
      、辛○○被訴事實有關而為檢察官列為證據部分之警詢時所
      為之言詞陳述自亦有證據能力。
（三）扣案如附表三示之物品均非依憑人之記憶再加以轉述而得
      ，是以上開各物證均非供述證據，殊無傳聞證據排除法則
      之適用，復無證據證明係公務員違背法定程序或經偽造、
      變造所取得，而上開物證又與本件事實具有相當之關聯性
      ，應認均有證據能力。
貳、實體部分：
一、前開事實一（圖利聚眾賭博）部分，訊據被告丙○○、丑○○、
    乙○○、己○○、戊○○、子○○均坦承不諱，並有扣案如附表三所
    示物品可資佐證，是被告丙○○等6人此部分犯行，事證明確
    ，犯行均堪以認定。
二、前開事實二（一）（剝奪壬○○行動自由）部分，業據被告丙○○坦承有討債之事實，惟辯稱並未使用暴力；另被告己○○、
    卯○○、戊○○則均矢口否認有前開犯行，被告己○○辯稱案發當
    時我人雖在現場，但沒有動手打被害人壬○○云云；被告卯○○
    辯稱95年8月25日當時我還不認識被告丙○○等人，95年8月25
    日我沒有到丙○○○○路那邊，案發時我尚在監服刑中，且我不
    認識壬○○，我們素未謀面云云；被告戊○○辯稱案發時我並未
    在場云云。經查：
（一）證人即被害人壬○○於偵查中結證稱「丙○○見到我二話不說
      隨即拿起茶杯往我身上重摔，其他手下見狀就一擁而上對
      我拳打腳踢，造成我身體多處受傷，打完後丙○○喝令我坐
      在沙發上，並拿出空白本票10張，強迫我簽下每張30萬元
      之面額本票10張共300萬元，還叫丁○○背書，當時我本來
      不願意，結果遭到一名綽號「蟾蜍」之男子動手朝我腹部
      重擊毆打，我深恐生命遭受威脅，情非得已之下簽下10張
      面額30萬之本票共300萬元給丙○○．．．」（96年度他字第41
      5號偵查卷（以下簡稱偵3卷）第116頁）、「（問：你遭
      限制行動自由之時間為何？答：）從當日22時至2時許，
      大約有4個小時左右。」（偵3卷第116、117頁）。參諸被
      告丙○○於警詢中亦供稱被害人壬○○是欠他16萬元（警卷第
      60頁）、「當時我見到壬○○時只有用茶杯內的水潑向壬○○
      ．．．」（警卷第72頁），及扣案壬○○所簽發之本票共10紙
      ，每紙票面金額30萬元（警卷第291至294頁），顯見被害
      人壬○○係因被告丙○○等人施予暴力，迫其簽下本票，被害
      人壬○○始可能在僅欠被告丙○○16萬元之情形下，簽下300
      萬元本票。
（二）證人丁○○於偵查中亦結證稱「．．．（壬○○）到了之後，他
      們（被告丙○○等人）有打壬○○，也有逼他簽300萬元的本
      票．．．」（偵3卷第70頁）。共同被告丙○○於偵查中詰證稱
      「當時我見到壬○○時只有用茶杯內的水潑向壬○○，並沒有
      毆打他，是『癸○○的朋友』動手毆打他的」（偵1卷第261頁
      ），顯見被害人壬○○應有遭被告丙○○以外之人毆打之事實
      。證人即被害人壬○○於偵查中結證稱「我一進門丙○○先動
      手，其他人就一擁而上，大約有六、七人打我。我可以比
      較確認的是卯○○、戊○○、己○○三人確定有動手，其他我印
      象比較模糊。」（偵1卷第192頁）。參諸本次指認時係由
      檢察官提供25張照片供證人壬○○指認，而證人壬○○亦能正
      確指出該25張相片中屬丙○○犯罪集團成員有丙○○、子○○、
      丑○○、己○○、乙○○、戊○○、卯○○、凃俊宇等人（偵1卷第1
      91頁）。再者，證人壬○○於警詢中亦陳稱他是自95年5月
      底簽賭至8月中旬，若輸錢則須至○○路上址交錢交予被告
      丙○○，若贏錢亦須至○○路上址領錢（警卷第42、43頁），
      顯見證人壬○○進出○○路上址頻繁，與被告等人應甚熟稔而
      不致誤認。
（三）由證人壬○○之指認過程觀之，其於96年3月3日（此時被告
      等人均尚未為警查獲）警詢、偵查中即指認除被告丙○○外
      ，尚有被告卯○○、戊○○二人有動手打他（此時警方並未提
      示被告己○○之相片）；嗣於96年4月10日（此時警方提示
      之25幀刑案照片中已包括被告己○○之相片）警詢、偵查中
      亦指認除被告丙○○外，尚有被告卯○○、戊○○、己○○有動手
      打他；並於警詢中稱「因為當時我遭暴力討債時，現場對
      我施暴的人很多，有一些我不認識，也沒見過面，所以警
      方當日提示之照片，辛○○、郭英俊二人我是覺得很面熟，
      他們二人是否有施暴，我無法確認，這一點我必須澄清。
      」，其後才於偵查中結證稱「我可以比較確認的是卯○○、
      戊○○、己○○三人確定有動手，其他我印象比較模糊。」（
      警卷第45、48頁、偵1卷第117、192頁），顯見證人壬○○
      之指認相當慎重，其已將印象模糊及無法確認部分予以排
      除，而確認被告卯○○、戊○○、己○○三人。參諸被告己○○於
      偵查中亦坦承其有在場（偵1卷第315頁）；且本件依卷附
      警詢筆錄及通聯譯文所載監察對象即被告戊○○之綽號均為
      「帥蛋」，亦即，警方並不知被告戊○○之另一綽號為「張
      董」。然依卷附被告乙○○通聯譯文中有一通對帳通話「張
      董：我們對一下帳。被告乙○○（小偉）：你在那？張董：
      五期。被告乙○○（小偉）：我去找你」（原審法院96年度
      聲羈字第140號卷第30頁），其通話對象為「張董」、電
      話門號為被告戊○○所使用之0000000000、通話內容為對帳
      （被告戊○○為被告乙○○之下線），顯見該「張董」應為被
      告戊○○，而被害人壬○○卻能直接指出警方所不知之被告戊○○之綽號為「張董」（警卷第48頁），顯見被害人壬○○應
      不可能有誤認之情形，其指認應可採信。
（四）雖被告卯○○另辯稱案發時他尚在監服刑，不認識被告丙○○
      等人云云。惟其曾於96年8月23日提出刑事陳報狀表示願
      意認罪及於原審96年10月22日訊問時表示願意認罪（原審
      卷一第206頁、第232頁），且依卷附臺灣高等法院被告前
      案紀錄表所載，被告卯○○已於95年8月10日縮刑期滿執行
      完畢，並於翌日出監。況證人壬○○於95年8月中旬以後即
      未再簽賭而出入○○路上址，已如前述。苟案發時被告卯○○
      尚在監服刑，不認識被告丙○○等人。則被害人壬○○當不認
      識被告卯○○。惟被害人壬○○卻能於偵查中指出被告卯○○之
      綽號為「蟾蜍」，並稱「遭到一名綽號「蟾蜍」之男子動
      手朝我腹部重擊毆打」（偵3卷第116頁），顯見被告卯○○
      所辯並不足採，被害人壬○○之指認應可採信。
三、前開事實二（二）（剝奪丁○○、寅○○行動自由）部分，被告
    丙○○坦承有討債之事實，惟辯稱並未使用暴力；被告丑○○、
    己○○坦承有由被告丑○○矇住被害人丁○○眼睛，被告己○○開車
    將被害人丁○○載往○○路上址停留，再載回○○路之事實；卯○○
    則坦承有討債之事實，惟均矢口否認有妨害自由犯行。經查
    ：證人即被害人丁○○於偵查中結證稱「．．．他（被告丙○○）
    打電話約我在十二月十五日也是大約晚上八、九點的時候去
    ○○路他簽賭站的地方那邊，我是要跟他說我為什麼沒有辦法
    給他錢，他就叫七、八個年輕人過去看我要怎麼處理，我也
    不知道要處理，他們就一直逼問我要怎麼處理，後來那些年
    輕人就把我押到一間空屋，我上車的時候，他們其中一人把
    我眼睛矇住，押我上車到一間空屋，我不知道空屋在那邊，
    也是要逼我要怎麼處理，丙○○也有去空屋，他也有要求我不
    能處理就帶我去找我的父母，我就說要帶他們去，他們就把
    我帶回○○路那邊，在○○路那邊就一直叫我找一個保證人來，
    我就打電話叫我女朋友寅○○來，寅○○到時候，他們也有叫她
    簽一百萬元的本票做保證，她簽完之後，他就帶著我們一起
    回我○○的住處，在那邊跟我父母親協商，我母親有答應要處
    理，他們才離開。」（偵3卷第70頁）、「在○○路的時候，
    其中一個綽號叫蟾蜍（即被告卯○○）的人，用手臂打我的胸
    口」（偵3卷第71頁）、「（你被押了多久？）五、六個鐘
    頭，從○○路到空屋，再到○○路，再回到我家」（偵3卷第71
    頁）。證人即被害人寅○○於偵查中亦結證稱「丁○○在95年12
    月15日晚上九點左右去找丙○○，我大約十一點的時候接到丁○○的電話，他打來的口氣就是跟平常不一樣，我問他發生什
    麼事，他沒有回答我，就叫我過去丙○○○○路那邊，我本來不
    想過去，因為問他什麼事他都不講，我就掛他電話，後來陸
    陸續續打了約三十通電話叫我趕快過去，後來我覺得不對勁
    ，我就問他你是不是被人家打還是怎麼，他就小聲回答「嗯
    」，這三十通裡面丙○○跟蟾蜍都有拿丁○○的電話打給我，叫
    我趕快過去，說丁○○人在那邊。」（偵3卷第74、75頁）、
    「丙○○叫我要去當丁○○的保人，如果我不去的話就不放丁○○
    走，我聽了之後就很擔心，很害怕，不知道丁○○被打成什麼
    樣子我就趕過去，我去到那邊的時候，他們約十個男生在那
    邊，包括我剛剛看口卡的那四個人（即被告丙○○、丑○○、己○○、卯○○）還有丁○○，我看到丁○○的時候他左眼下角有紅腫
    ，後來丙○○叫我簽一百萬的本票，他要把丁○○跟他朋友簽的
    本票還給我，就放我跟丁○○，保證我們沒事，我怕丁○○會出
    事情又怕我們走不了就簽了，簽完之後丙○○本票也沒有還給
    我，也沒有要讓我們走，就強迫我們去丁○○○○的家要跟他父
    母要錢，到那邊的時候有七、八個人跟我在車上，丙○○跟蟾
    蜍還有一個不知道叫什麼名字的跟丁○○一起進去，進去他們
    講什麼我不知道，我在外面等了一個小時左右，蟾蜍打電話
    給其中一個男生叫他開我的車回他們○○路的公司，因為丁○○
    是開我的車過去○○路的，他們把鑰匙先搶起來，然後開我的
    車去○○那邊，他們載我回公司之後我跟他們要鑰匙，他們就
    讓我離開了。」（偵3卷第75頁）、「去下營的那一段時間
    我不想跟他們去，他們強迫我要去。」（偵3卷第75頁）、
    「○○路到○○這段時間約四個鐘頭，在○○路的時候他們要我簽
    本票不讓我走。」（偵3卷第75頁）。並於本院結證稱：「
    （當時丁○○在那裡作什麼？）被押在那裡。（為何你會與丁○○一起去下營？）他們一些我不認識的人說要我與他們一起
    去。（為何要簽本票？）那是丁○○欠的債務，丙○○就要我簽
    下壹佰萬元的本票，我才可以與丁○○一起離開。（當天晚上
    你是否可以不與他們一起去下營？）不可以，因為他們有很
    多人。（你既然已經開完本票，為何又與他們一起去下營？
    ）那是要去找丁○○的父母親。那是他們說要去○○那裡，叫我
    與丁○○不可以先離開。」等語（見本院卷第192、193頁）。
    參諸被告丑○○、己○○供稱有矇住被害人丁○○眼睛載往○○路上
    址（偵2卷第22、23頁、偵1卷第314頁）；及被告卯○○於警
    詢及偵查中所稱「．．．進入後於2樓發現丁○○雙眼被膠帶矇住
    ，我向在場之人詢問發生何事，不知何人回答是丁○○積欠丙○○債務，所以才將丁○○雙眼以膠帶矇住，逼討債務。」（警
    卷第136頁、偵1卷第65、66頁）、「我與丙○○及丁○○等三人
    同坐丙○○所有之賓士休旅車，其他尚有丙○○的朋友，共計有
    三台車輛一同前往」（警卷第138頁、偵1卷第67頁）、「於
    是我、丁○○、丙○○、寅○○就一起去丁○○下營家中。我們去就
    跟丁○○母親、老婆談，他老婆就說要替他處理，後來我們就
    把丁○○放掉了。」（偵2卷第34頁）；於原審審理中亦供稱9
    5年12月15日這次，我有在○○路那裡打被害人丁○○，因為被
    害人丁○○好像愛理不理的樣子，我才會打被害人丁○○，我叫
    被害人丁○○欠錢還錢。我只知道被害人丁○○欠被告丙○○錢（
    原審卷三第155頁）。足見被告等人是為催討債務而剝奪被
    害人丁○○之行動自由，並於被害人寅○○抵達○○路上址後，同
    時剝奪被害人寅○○之行動自由，不讓被害人丁○○、寅○○二人
    離去，且由被告丙○○、卯○○及被告丙○○不詳友人將被害人丁○○、寅○○押至下營與被害人丁○○家人協調如何解決債務問題
    。被告丙○○等人顯已共同剝奪被害人丁○○、寅○○之行動自由
    持續相當之時間。
四、前開事實二（三）（剝奪癸○○、庚○○行動自由）部分，被告
    丙○○、卯○○、丑○○於原審準備程序原表示願意認罪，被告己○○亦於原審準備程序原表示被害人癸○○被押至永康部分他未
    參與，但之前部分他願意認罪。嗣於審理程中，被告丙○○辯
    稱：因為癸○○和被告卯○○有恩怨問題，所以押癸○○到永康的
    ○○洗車場，他當天會去，是因為癸○○和被告卯○○恩怨處理完
    之後，他要再跟癸○○處理債務問題云云；被告丑○○辯稱：案
    發時他雖在場，但並未參與。他根本沒有押被害人癸○○出去
    ，其他人是凌晨將被害人癸○○從（○○路）家裡帶出去的。帶
    出去以後○○路家裡還剩下他和辛○○云云；被告卯○○辯稱：他
    與被害人癸○○有過節，95年11月11日他去○○路的時候被害人
    癸○○已經在那裡，當天他跑過去看到被害人癸○○等人在講話
    ，覺得被害人癸○○很面熟，後來認出來，就告訴被害人癸○○
    他找被害人癸○○很久了，並打被害人癸○○。因為被告丙○○說
    那是他的私事，不要在○○路處理，所以他才開車載被害人癸○○去永康的○○洗車場云云；被告己○○辯稱：他之前所稱有參
    與前半段，是指他在那邊看電視，被害人癸○○來時，他和被
    告丑○○在看電腦，被害人庚○○在那邊講話沒多久，他就上樓
    了云云；被告甲○○亦辯稱：他沒有打癸○○，也沒有押癸○○到
    永康大灣路○○洗車場。他在○○路000號當時都沒有發生爭執
    ，他就先走了，他走時被告丙○○、癸○○都還在○○路000號。
    他離開○○路時，被害人癸○○夫妻好像都在○○路云云。經查：
（一）被告丙○○於原審審理時供稱案發當時被害人癸○○之妻庚○○
      亦有去○○洗車場（原審卷三第140頁）。苟僅係因為被害
      人癸○○和被告卯○○有恩怨問題待處理，則何需將被害人庚○○一併帶至○○洗車場？
（二）被告卯○○於偵查中供稱「．．．當天是因為我跟癸○○曾經發
      生口角我也在找癸○○，所以我拜託甲○○說如果有找到他就
      跟我說。我原本過去是要處理我跟癸○○之間的恩怨，後來
      才【兩件併在一起處理】。」（偵1卷第232頁）、「（是
      因何事將癸○○及其妻押至台南縣○○市一家不知名之洗車場
      內？）當時是丙○○告訴我不要在該處處理癸○○，怕警察來
      ，我們有先去四草繞一繞，我才提議將癸○○及其妻帶至該
      洗車場。」（偵1卷第233頁）、「是丙○○恐嚇並強逼癸○○
      之妻簽下本票及借據，丙○○是以言語恐嚇沒錯，但當時我
      沒聽清楚恐嚇內容，但我親眼見到丙○○要癸○○之妻簽下本
      票及借據。甲○○站在旁邊看但沒出言恐嚇。」、「我們是
      帶他們過去洗車廠把門拉下來，等他們本票簽完之後我就
      叫他們回去。」（偵1卷第234頁）。足見被告卯○○毆打被
      害人癸○○及妨害被害人癸○○、庚○○行動自由並非單純因被
      告卯○○與被害人癸○○間之私人糾紛，其目的主要仍在催討
      被害人癸○○積欠被告丙○○之債務。
（三）同案被告卯○○於偵查中亦結證稱「（甲○○怎麼通知你至台
      南市○○路000號？）他打電話給我告訴我說他找到綽號「
      大頭」之癸○○並在現場，要我過去。」、「（當時你前往
      該址時，尚有何人也在場？）當時還有丙○○、己○○、丑○○
      、甲○○及一、二名我不認識之青少年。」、「（在洗車廠
      時，是何人持球棒出手毆打癸○○？）是我跟甲○○持球棒毆
      打癸○○之手腳。」、「（癸○○的手、腳、指頭是否都是你
      毆打的？）是我跟甲○○都有打。」、「（是否被害人癸○○
      沒有打通電話，你們揚言就要打斷他的一隻手或一隻腳？
      ）是。這些話是丙○○說的，但執行是我跟甲○○執行。」、
      「（何人打癸○○的手、何人打癸○○的腳？）我跟甲○○都有
      。」（偵1卷第237頁）。參諸被告卯○○於偵查中亦供稱他
      與被告甲○○係少年監獄認識的朋友（偵1卷第232頁）、他
      與被告甲○○是朋友，是被告甲○○介紹他認識被告丙○○（偵
      1卷第236頁），而本件亦係被告甲○○通知被告卯○○到場，
      顯見二人交情佳且無仇隙，被告卯○○並無誣陷被告甲○○之
      理，其前開證述應可採信。被告甲○○前開犯行應可認定。
（四）被告丑○○於原審準備程序時供稱「癸○○我承認」（原審卷
      一第108頁、原審卷二第101頁）、被告己○○於原審準備程
      序時亦供稱「癸○○部分前面我願意認罪，但後來押到永康
      這部分我沒有參與」，並均將之列為不爭執事項（原審卷
      一第109頁、原審卷二第102頁）；被告丑○○於警詢中亦供
      稱「．．．我見到癸○○坐在沙發上表情很痛苦，這時樓梯間
      有人喊說『把他帶下來』，我就與己○○二人攙扶癸○○下樓，
      我這時發現癸○○之左腳可能受傷嚴重，無法行走，下樓後
      卯○○就跟我說把癸○○帶上一部深色之自小客車上，隨後所
      有人就共乘3部車輛離去，只有我與己○○沒有跟去。」（
      警卷第97頁）；於偵查中亦結證稱「．．．卯○○有踹癸○○，
      癸○○太太（即庚○○）有要阻止，就被我跟己○○帶到隔壁房
      間，後來那群人就把癸○○跟他太太一起帶走。」（偵1卷
      第59頁）；於原審亦供稱案發時他與被告己○○、庚○○是在
      客廳外面放電腦那邊，其他人是在裡面，裡面很亂，看起
      來像有打架過（原審卷三第146頁）。足證被告丑○○與被
      告己○○、被告卯○○等人有犯意聯絡、行為分擔，於被害人
      庚○○欲阻止被告卯○○毆打被害人癸○○時，有將被害人庚○○
      帶到另一房間，且與被告卯○○等人有犯意聯絡、行為分擔
      ，協助將被害人癸○○帶下樓，並架上前開自小客車上，由
      被告卯○○等人載走，而有剝奪被害人癸○○、庚○○行動自由
      之事實。
（五）證人即被害人癸○○於偵查中結證稱「（你積欠丙○○多少賭
      債?共多少債務?）是職棒簽賭之賭債新台幣136萬，外加
      個人向丙○○借貸新台幣30萬，共新台幣166萬元之債務。
      他沒算利息，他是用借我錢算是還他賭債，那30萬是丙○○
      借我還他賭債的錢。」（偵1卷第140頁）、「丙○○見我到
      達後，就從後面儲藏室跑出10來個人持球棒痛毆我成傷，
      然後有一個綽號蟾蜍的人打傷我的右腳，隨後將我及妻子
      強押至一部自小客車上載往台南縣○○市一家不知名洗車場
      內，到達後丙○○當眾向我揚言恐嚇稱，『限5通給你打電話
      向親友調借現金償還債務之機會，只要任何一通電話無人
      接聽或拒絕，就對你不利』等言詞，於是我第一通就打給
      我朋友調錢，因他無能力幫忙，丙○○得知後就教唆綽號『
      蟾蜍』、『阿呆』等男子持球棒毆打我右腳小腿，造成骨折
      ，我害怕繼續打第二通電話欲向我父母求援，結果無人接
      聽，又遭『蟾蜍』、『阿呆』等男子持球棒打斷我左手尺骨，
      我忍痛繼續打第三通電話給姨丈，但是電話由丙○○搶過去
      接聽，我姨丈以為是詐騙集團就把電話掛掉，他們又立即
      打斷我左腳小指，第四通由丙○○與我丈母娘對話，得知她
      人在台北無法立即處理，就教唆手下成員以口罩將我雙眼
      矇住，持棍棒圍毆我身體多處，以致昏迷倒地，後來就強
      迫我妻子簽立本票及借據，以方便日後可向我家人逼債。
      」（偵1卷第140、141頁）、「丙○○一直將我們拘禁至95
      年11月11日14時左右才將我們釋放。」（偵1卷第141頁）
      ；於警詢時並供稱「（95年11月11日案發當時你是何時到
      達現場?）我記得是凌晨5時左右。」（警卷第12頁）。此
      外，並有診斷證明書1紙附卷可稽（警卷第228頁），益徵
      被告等人確有剝奪被害人癸○○、庚○○行動自由犯行。
五、前開事實二（四）（剝奪辰○○行動自由）部分，被告丙○○於
    原審準備程序原表示願意認罪（原審卷一第108頁、原審卷
    二第100頁），嗣於原審及本院審理程序中矢口否認有前開
    犯行，辯稱：當時是他和被告丑○○、己○○，要和被害人辰○○
    協調如何還債，當天他們是要去○○○○喝酒。後來被害人辰○○
    就跟他們回去○○路，被害人辰○○有打電話找經理處理債務，
    經理沒有答應要如何處理，被害人辰○○在○○路那裡坐一、二
    個小時云云。另被告丑○○、己○○則均矢口否認有前開犯行，
    辯稱：他們沒有限制被害人辰○○的行動，是她自己上車的。
    被告丑○○並辯稱：他們是從○○路喝酒，之後去吃消夜，經過
    ○○○○就順便找被害人辰○○，就約她回○○路喝酒云云。被告己○○亦辯稱：當時是要去續攤，他們是在（○○○○酒店）大門口
    碰到被害人辰○○，她說下班不想去公司了，乾脆回他們住的
    地方（○○路）喝酒云云。經查：證人即被害人辰○○於偵查中
    結證稱「95年11月27日凌晨4點丙○○帶兩個小弟去天上人問
    酒店門口等我，因為我在那邊上班。丙○○把我架上他們的車
    子，帶去他們位於○○路的簽注站處理賭債，他們要求我要處
    理賭債，丙○○的小弟一直罵我。丙○○有問我要怎麼處理賭債
    ，他要求每個月我要還他10萬，我跟他說沒辦法每個月償還
    那麼多金額，他就叫我去別的地方上班，去他認識朋友店裡
    面上班。要我用工作來還他錢。」、「我打電話回我公司找
    我們總經理幫我處理，我現在每個星期都要還他兩萬，現在
    繼續償還中。如果當時沒有我總經理先幫我處理我就無法脫
    身。」、「（你總共在那邊被限制行動多久?）我從當日4點
    待到6點。」（偵3卷第48頁）。共同被告丑○○於偵查中亦結
    證稱「我只記得辰○○走時候已經快天亮了，來的時候是半夜
    」（偵1卷第60頁）。而被告丙○○於警詢中亦供稱「她（被
    害人辰○○）當時答應我每個禮拜還我新台幣2萬元，事後並
    經辰○○上班之酒店經理同意，以此種方式分期償還」（警卷
    第57、58頁）。案發時被害人辰○○為年僅24歲之年輕女子，
    有卷附被害人辰○○之年籍資料可稽，苟非被告丙○○等人施予
    心理上壓力，豈可能在下班身體疲累之狀態下，未返回住處
    休息，卻於凌晨自陷於險境，搭被告丙○○等人所駕駛之賓士
    休旅車，前往丙○○等人上開○○路據點處理賭債，甚且需賴其
    上班之酒店經理協助處理始得脫身。是被害人辰○○於偵查中
    之證述內容應可採信。被告丙○○、丑○○、己○○等人顯有剝奪
    被害人辰○○行動自由犯行。
六、綜上所述，被告等前開所辯均不足採，本件事證明確，被告
    等前開等犯行均堪認定。至於被告等聲請傳喚被害人壬○○、
    丁○○、辰○○對質詰問一節，業經本院傳拘無著，併予敘明。
七、核被告等所為：
  按被告丙○○等人共同經營職棒簽賭，且規模甚大，顯係以之
    為業，恃以營生。渠等先後多次聚眾賭博行為，顯係以反覆
    為一定行為，為其業務（營業）之犯罪定型，在刑法評價上
    各個行為之獨立性薄弱，難以強行割裂，應係數個同種聚眾
    賭博舉動之反覆施行，應包括予以評價為一集合犯，論以一
    罪。且其行為時間跨越刑法修正前後，應直接適用修正後刑
    法論處。是前開犯罪事實一部分，被告丙○○、子○○、丑○○、
    乙○○、己○○、戊○○等人所為，均係犯刑法第268條之罪。被
    告等6人與辛○○、凃俊宇，彼此間有犯意聯絡及行為分擔，
    均為共同正犯。
  前開犯罪事實二（一）部分，被告丙○○、己○○、卯○○、戊○○
    等人所為，均係犯刑法第302條第1項之罪。被告等人彼此間
    有犯意聯絡及行為分擔，均為共同正犯。前開犯罪事實二（
    二）部分，被告丙○○、丑○○、己○○、卯○○等人所為，均係犯
    刑法第302條第1項之罪。被告等人彼此間有犯意聯絡及行為
    分擔，均為共同正犯。前開犯罪事實二（三）部分，被告丙○○、丑○○、己○○、卯○○、甲○○等人所為，均係犯刑法第302
    條第1項之罪。被告等人彼此間有犯意聯絡及行為分擔，均
    為共同正犯（原判決於事實欄漏未敘明丙○○、丑○○、己○○、
    卯○○、甲○○等人基於剝奪他人行動自由之犯意聯絡）。前開
    犯罪事實二（四）部分，被告丙○○、丑○○、己○○所為，均係
    犯刑法第302條第1項之罪。被告等人彼此間有犯意聯絡及行
    為分擔，均為共同正犯。又前開犯罪事實二（二）部分，被
    告丙○○等4人以一剝奪行動自由行為，觸犯剝奪被害人丁○○
    、寅○○行動自由二罪名；及前開犯罪事實二（三）部分，被
    告丙○○等5人以一剝奪行動自由行為，觸犯剝奪被害人癸○○
    、庚○○行動自由二罪名，均為想像競合犯，各應依刑法第55
    條規定從一重處斷。被告丙○○、丑○○、己○○、卯○○、戊○○等
    人所犯前開各罪（如附表一所示），犯意各別，罪名互異，
    各應分論併罰。
  檢察官雖認除後述不另為無罪諭知部分、無罪部分外，前開
    犯罪事實二（一）至（四）部分，被告尚涉有刑法第304條
    、第305條犯行。惟按：
  ⑴刑法第305條之恐嚇罪，係指單純以將來加害生命、身體、自
    由、名譽、財產之事，恐嚇他人致生危害於安全者而言。如
    對於他人之生命、身體等，以現實之強暴脅迫手段加以危害
    要挾，使人行無義務之事或妨害人行使權利，應構成刑法第
    304條之強制罪，而非同法第305條之恐嚇危害安全罪。（最
    高法院93年度台上字第3309號判決參照）。
  ⑵刑法第302條及第304 條之罪，其所保護之法益，均為被害人
    之自由，如以剝奪他人行動自由為方法，以達使人行無義務
    之事之目的者，應逕依第302條論罪，並無適用第304條之餘
    地（最高法院69年度台上字第1140號判決參照）；又刑法第
    302條之妨害自由罪，係妨害他人自由之概括的規定，故行
    為人具有一定目的，以非法方法剝奪人之行動自由者，除法
    律別有處罰較重之規定（例如略誘及擄人勒贖等罪），應適
    用各該規定處斷外，如以使人行無義務之事，或妨害人行使
    權利為目的，而其強暴脅迫復已達於剝奪人行動自由之程度
    ，即祇成立本罪，不應再依同法第304條論處。誠以此項使
    人行無義務之事，或妨害人行使權利之低度行為，應為非法
    剝奪人之行動自由之高度行為所吸收，不能以其目的係在使
    人行無義務之事，或妨害人行使權利，認為係觸犯刑法第30
    2條第1項及第304條第1項之2罪名，而依同法第55條從一重
    處斷。（最高法院92年度台上字第6560號判決、93年度台上
    字第3309號判決參照）。
  ⑶查本件犯罪事實二㈠部分，被告丙○○等4人強制被害人壬○○簽
    發300萬元本票之行為，應為非法剝奪人之行動自由之犯行
    所吸收；犯罪事實二㈡部分，被告丙○○等4人強制被害人寅○○
    簽發100萬元本票之行為，應為非法剝奪人之行動自由之犯
    行所吸收；犯罪事實二㈢部分，被告丙○○恐嚇被害人癸○○前
    往○○路丙○○處處理債務，及恐嚇被害人癸○○打電話向親友調
    錢，而使被害人癸○○行無義務之事，上開行為並不構成恐嚇
    安全罪，而上開強制行為及嗣後強制被害人庚○○簽發本票及
    借據之行為，應為被告丙○○等5人非法剝奪人之行動自由之
    犯行所吸收；犯罪事實二㈣部分，被告丙○○等3人強制被害人
    辰○○分期償還賭債之行為，應為非法剝奪人之行動自由之犯
    行所吸收。
  ⑷綜上，犯罪事實二㈠至㈣部分，除成立刑法第302條第1項之罪
    外，不另成立刑法第305條及第304條第1項之罪，併此敘明
    。
  被告卯○○曾於89年間因竊盜案件，經臺灣臺南地方法院判處
    有期徒刑9月確定；再因傷害案件，經同院判處有期徒刑6月
    確定；另因重傷害案件，經同院判處有期徒刑5年，由本院
    駁回上訴後確定。合併定應執行刑為有期徒刑6年確定，甫
    於95年8月10日縮刑期滿執行完畢，有臺灣高等法院被告全
    國前案紀錄表1份在卷可按，其於5年內故意再犯前開等有期
    徒刑以上之3罪，均為累犯，所犯各罪各應依刑法第47條第1
    項規定，加重其刑。又少年受少年事件處理法第29條第1項
    之轉介處分執行完畢後，或受保護管束或刑之執行完畢或赦
    免3年後，或受不付審理或不付保護處分之裁定確定後，【
    視為未曾受各該宣告】，同法第83條之1第1項定有明文。因
    此，少年如受有期徒刑之執行完畢，或受有期徒刑一部之執
    行而赦免，3年後再犯有期徒刑以上之罪者，因視為未曾受
    各該刑之宣告，即無累犯加重其刑之適用（最高法院94年度
    台非字第197號判決參照）。查本件被告戊○○、被告甲○○二
    人雖均有盜匪罪之前科且已執行完畢，但符合少年事件處理
    法第83條之1第1項規定（詳本院卷一第153、161頁附臺灣高
    等法院被告全國前案紀錄表，備註：少年塗銷），即無累犯
    加重其刑之適用，附此敘明。
八、原審以被告丙○○、乙○○、卯○○、甲○○、子○○等罪證明確，適
    用刑法第28條、第268條後段、第302條第1項、第55條、第5
    1條第5款、第38條第1項第2款、74條第1項第1款、第2項第4
    款、第93條第1項，刑法施行法第1條之1第1項、第2項，中
    華民國96年罪犯減刑條例第2條第1項第3款、第7條、第9條
    、第10條第1項，並審酌被告等人之品行、正值青壯年，不
    以正途取利，竟共同經營職棒簽賭，助長賭風，且規模龐大
    ，危害社會甚鉅，及渠等在經營職棒簽賭集團中之分工角色
    ；被告等人以暴力方式向他人催討賭債及欠款，及其催討時
    所使用之手段、對被害人之危害程度、分工角色，及被告等
    人犯罪後態度等一切情狀，分別量處如附表一所示之宣告刑
    ，且被告等人犯罪均在96年4月24日以前，依中華民國96年
    罪犯減刑條例之規定，均減其刑期2分之1（如附表一所示）
    ，並就被告丙○○、卯○○部分各定其應執行刑為有期徒刑4年6
    月、2年6月。另被告子○○前未曾受有期徒刑以上刑之宣告，
    有臺灣高等法院被告全國前案紀錄表1份在卷可按。渠參與
    犯罪情節尚非甚重，其經此科刑教訓後，當益知警惕，信無
    再犯之虞，因認其所受宣告之刑，以暫不執行為適當，諭知
    緩刑3年，緩刑期間付保護管束，並自判決確定之日起1年內
    ，向公庫支付新臺幣20萬元，認事用法，核無不合，原審審
    酌被告丙○○、乙○○共同經營職棒簽賭，擔任組頭，犯罪情節
    不同，而量處較重之刑度，亦堪認妥適。被告等上訴意旨指
    摘原判決就聚眾賭博罪部分，量刑太重，妨害自由罪部分，
    所認定之事實有部分與事實不符云云，均尚非有理由，均應
    予駁回。
九、原審另以被告丑○○、己○○、戊○○犯行明確，予以論罪科刑，
    固非無見。惟按：依98年6月19日公布之司法院釋字第662號
    解釋：「中華民國九十四年二月二日修正公布之現行刑法第
    四十一條第二項，關於數罪併罰，數宣告刑均得易科罰金，
    而定應執行刑之刑逾六個月者，排除適用同條第一項得易科
    罰金之規定部分，與憲法第二十三條規定有違，並與本院釋
    字第三六六號解釋意旨不符，應自本解釋公布之日起失其效
    力。」故對於數罪併罰，數宣告刑均得易科罰金，而定應執
    行之刑超過6個月之案件，依司法院釋字第366號、第662號
    解釋意旨，仍得易科罰金。原判決未及審酌上開解釋意旨，
    致被告丑○○、己○○、戊○○部分之宣告刑及定應執行之刑，均
    未諭知易科罰金之折算標準，尚有未洽。被告等上訴意旨指
    摘原判決就聚眾賭博罪部分，量刑太重，妨害自由罪部分，
    所認定之事實有部分與事實不符云云，雖無理由，但原判決
    既有上開可議之處，自應由本院將原判決就被告丑○○、己○○
    、戊○○有罪部分及所定執行刑均撤銷改判。爰審酌被告丑○○
    、己○○、戊○○等人之品行、正值青壯年，不以正途取利，竟
    與被告丙○○、乙○○共同經營職棒簽賭，助長賭風，且規模龐
    大，危害社會甚鉅，及渠等在經營職棒簽賭集團中之分工角
    色；彼等以暴力方式向他人催討賭債及欠款，及其催討時所
    使用之手段、對被害人之危害程度、分工角色，及彼等犯罪
    後態度等一切情狀，分別量處如附表一所示之宣告刑。再彼
    等犯罪均在96年4月24日以前，依中華民國96年罪犯減刑條
    例第2條第1項第3款、第7條、第9條之規定，均減其刑期2分
    之1（如附表一所示），並各諭知易科罰金折算之標準（如
    主文所示），並就彼等3人均定其應執行刑，並各諭知易科
    罰金折算之標準（如主文所示）。
十、扣案如附表三（一）至（六）所示之物品，均為共同被告丙○○、乙○○、己○○、戊○○所有，供經營職棒簽賭所用或所得之
    物，爰併依刑法第38條第1項第2款、第3款規定宣告沒收。
    至於如附表四（一）至（八）所示部分，因無法證明係被告
    等人所有，供本案犯罪所用或所得之物，爰均不為沒收之諭
    知，併此敘明。
乙、不另為無罪諭知部分
（一）公訴意旨另以：
    1.被告丙○○於前開犯罪事實二（一）所示時、地，於壬○○簽
      下本票後，復對壬○○恐嚇稱「家裡大小支很多，不怕你去
      叫人來找麻煩」，因認被告等人此部分亦涉有刑法第305
      條恐嚇犯行。
    2.被告丙○○於95年11月11日4時許為逼討癸○○欠款，教唆卯○○等人至臺南市○○路○○院大廈內強押癸○○之妻庚○○至臺南
      市○○區○○路000號內，因認被告等人此部分亦涉有刑法第3
      02條妨害自由犯行。（檢察官就此部分雖未提出上訴，惟
      被告就前開論罪科刑部分已提出上訴，依刑事訴訟法第34
      8條第2項規定，其有關係之上開部分，視為亦已上訴，本
      院自得就上開部分予以審理，併此敘明。）
（二）惟查：
    1.除被害人壬○○指述被告丙○○向其恐嚇「家裡大小支很多，
      不怕你去叫人來找麻煩」外，並無其他證據足資佐證其供
      述為真實。再者，「家裡大小支很多，不怕你去叫人來找
      麻煩」等言語所表達之意涵，依通常之理解應係陳述者用
      以虛張聲勢，表示不怕對方叫人來找麻煩，而非將來惡害
      之通知，此顯與刑法上恐嚇危害安全罪之要件不符。從而
      ，被告等此部分尚不成立刑法第305條恐嚇罪。因此部分
      與前開犯罪事實二（一）部分所犯非法剝奪行動自由罪，
      有實質上一罪關係，爰不另為無罪之諭知。
    2.本案被害人庚○○始終未於警、偵查及審判中到庭，尚無任
      何證據足認被告丙○○有於95年11月11日4時許教唆卯○○等
      人至臺南市○○路○○院大廈內強押庚○○之事實。雖被害人癸○○於偵查中供稱「丙○○於95年11月11日4時許，率眾2、30
      人至台南市○○院租屋處強押我妻子到台南市○○區○○路000
      號」（偵1卷第140頁）、「是丙○○教唆乙○○、凃俊宇帶同
      綽號「蟾蜍」之男子等人所為」（偵1卷第142頁）。惟其
      同時亦供稱「（你如何得知是上述之人所為?）事後是我
      妻子親口告訴我的」（偵1卷第142頁）。亦即，證人癸○○
      並非親自見聞前開事實，而係聽聞被害人庚○○轉述，是尚
      不得據以認定被告等人有此部分犯行。因此部分與前開犯
      罪事實二（三）部分所犯非法剝奪行動自由罪，有實質上
      一罪關係，爰不另為無罪之諭知。
丙、無罪部分
一、公訴意旨另以：
（一）被告丙○○因欲向丁○○催討積欠100萬元之職棒簽賭債務，
      遂於95年8月25日21時，打電話約丁○○至其所經營之臺南
      市○○區○○路000號簽賭站內，由丙○○及身旁成員辛○○、丑○○、己○○、乙○○（乙○○部分為檢察官於原審96年8月20日準
      備程序中所補正）等約7至8人出言恐嚇，以「我不怕你跑
      ，我到時再找你家人討債，如果你家人再不還也沒關係，
      除非全家都跑路」等言語恐嚇丁○○，致使丁○○心生畏懼而
      簽下200萬元之本票做為保證後，始釋放丁○○離開。因認
      被告等人此部分涉有刑法第302條、第304條、第305條罪
      嫌。
（二）壬○○於前開事實二（一）時、地簽下本票後仍無力償還債
      務，被告丙○○又於不詳時間以電話向壬○○恐嚇，稱「要躲
      好，不要讓我找到」等語。約過2星期，壬○○位於永康分
      局後方之住處台南縣○○市○○街000號，遭人丟擲玻璃瓶裝
      之黑色漆彈，致壬○○深怕全家遭受迫害，而搬離該住處。
      因認被告等人此部分涉有刑法第305條罪嫌。
（三）癸○○前開事實二（一）時、地簽下該本票後，因仍無力償
      還，故丙○○復於95年12月13日5時許先以0000000000號行
      動電話向癸○○之母親馮吳月娥恐嚇稱「你兒子債務如不處
      理，要去你家潑油漆，讓你們難看，並要讓你兒子難看」
      等語恐嚇馮吳月娥，並於當日20時許帶同己○○、丑○○等人
      至馮吳月娥位於臺南市○○路000號住所，向馮吳月娥索討
      癸○○所積欠之債務，馮吳月娥當場表示無力償還，而丙○○
      見獲報之警方前來，始作罷離開現場。被告丙○○為迫使馮
      吳月娥幫癸○○還錢，竟於95年12月15日分別2時、5時及16
      日5時許，要求己○○、辛○○、丑○○等人，前後3次駕車至馮
      某位於臺南市○○路0段000號之住處丟擲玻璃瓶裝之漆彈，
      導致該址門窗破裂及1、2樓門窗及傢俱污損，致使馮吳月
      娥心生畏懼，後於95年12月19日，馮吳月娥深夜接獲癸○○
      之診斷證明書（癸○○友人所交付），始證實癸○○遭人以暴
      力手段逼討債務及渠住所遭人丟擲玻璃瓶裝之漆彈等情事
      ，均係丙○○等人所為，致渠全家心生畏懼，唯恐再度遭迫
      害，迫於無奈出面與丙○○協調清償債務。因認被告等人此
      部分涉有刑法第305條罪嫌。
二、按犯罪事實應依證據認定之，無證據不得認定犯罪事實；又
    不能證明被告犯罪者，應諭知無罪之判決，刑事訴訟法第15
    4條第2項、第301條第1項分別定有明文。本件公訴人認被告
    等人涉有上開犯行，無非以被告丙○○夥同丑○○、乙○○、己○○
    、卯○○、辛○○等人於警、偵訊中之供述、被害人壬○○、丁○○
    、癸○○、馮吳月娥等人於警、偵訊中之供述及扣案之證物為
    其論據。訊據被告等除坦承有前開至被害人馮吳月娥位於臺
    南市○○路0段000號之住處丟擲玻璃瓶裝之漆彈，導致該址門
    窗破裂及1、2樓門窗及傢俱污損犯行外，其餘部分均堅決否
    認有何被訴犯行。
三、經查：
（一）被告丙○○及辛○○、丑○○、己○○、乙○○（乙○○部分為檢察官
      於原審96年8月20日準備程序中所補正）等人於95年8月25
      日晚間在○○路上址對被害人丁○○出言恐嚇「我不怕你跑，
      我到時再找你家人討債，如果你家人再不還也沒關係，除
      非全家都跑路」部分，除被害人丁○○之指述外，並無其他
      證據足資佐證其指述與事實相符。再者，被害人丁○○之指
      述中並無被告乙○○。又按刑法第305條之恐嚇罪，所稱以
      加害生命、身體、自由、名譽、財產之事，恐嚇他人者，
      係指以使人生畏怖心為目的，而通知將加惡害之旨於被害
      人而言（最高法院52年度台上字第751號判例參照）。即
      令被害人丁○○指述屬實，被告丙○○所言「我不怕你跑，我
      到時再找你家人討債，如果你家人再不還也沒關係，除非
      全家都跑路」等內容，依通常之理解，亦僅係陳述者用以
      表示催討債到底之決心，而非將來惡害之通知，此亦與刑
      法上恐嚇危害安全罪之要件不符。另被害人丁○○於偵查中
      亦供稱被告等人有打被害人壬○○及逼被害人壬○○簽本票，
      但沒有打他（偵3卷第70頁）；且於警詢及偵查中均未敘
      述如何遭強制或剝奪行動自由。從而，以現存之證據逕行
      認定被告等人有刑法第302條、第304條、第305條犯行，
      顯未逾合理可疑之程度。被告等人犯罪尚無法證明，自應
      為無罪之諭知。
（二）另被告丙○○於不詳時間以電話向壬○○恐嚇，稱「要躲好，
      不要讓我找到」等語。約過2星期，壬○○位於永康分局後
      方之住處台南縣○○市○○街000號，遭人丟擲玻璃瓶裝之黑
      色漆彈，致壬○○深怕全家遭受迫害，而搬離該住處，除被
      害人壬○○之指述外，並無其他證據足資佐證其指述與事實
      相符，以現存之證據逕行認定被告等人有此部分犯行，顯
      未逾合理可疑之程度。被告等人犯罪尚無法證明，自應為
      無罪之諭知。
（三）被告丙○○被訴於95年12月13日5時許以0000000000號行動
      電話向癸○○之母親馮吳月娥恐嚇稱「你兒子債務如不處理
      ，要去你家潑油漆，讓你們難看，並要讓你兒子難看」等
      語部分，雖有被害人馮吳月娥之指述。惟其並未指證係何
      人打電話恐嚇。再者，被害人馮吳月娥於警詢中指稱方係
      揚言「你兒子債務如不處理，要去你家潑油漆，讓你們難
      看，並要讓你兒子難看」（偵3卷第7頁）；於偵查中則證
      稱「他們說我兒子的錢我不處理，他說我如果不怕難看就
      不要處理，我還是說我不要處理，對方就開始罵三字經，
      所以我就掛斷電話。」（偵3卷第305頁），後者通話內容
      並無明顯將加惡害之旨通知於被害人。又被告己○○於警詢
      中亦供稱有打電話給馮吳月娥（偵1卷第313頁），是尚無
      法排除其他可能而逕認係被告丙○○打電話恐嚇被害人馮吳
      月娥。至於被告丙○○於95年12月13日20時許帶同己○○、丑
      ○○等人至馮吳月娥位於臺南市○○路000號住所，向馮吳月
      娥索討癸○○所積欠之債務，馮吳月娥當場表示無力償還，
      而丙○○見獲報之警方前來，始作罷離開現場部分，被害人
      馮吳月娥於警詢中供稱「我媳婦妹妹的男友凃俊宇，帶三
      名男子前來家裡 (健康路住宅)商討我兒子債務問題，其
      中一名男子丙○○表示我兒子欠他100多萬元，簽有本票，
      你們要不要處理，我說沒頭沒尾我不知道要怎樣處理，如
      果我兒子有欠你們錢就去告他，他成年了我沒辦法幫他處
      理，接著金華派出所員警就前來了。」（警卷第2頁）、
      「丙○○透過我媳婦之妹妹的男友帶同3名年約20餘歲知不
      詳男子到我住處，告訴我說兒子欠他新台幣100多萬，其
      手中並有我兒子所簽之本票，要我出面處理解決，我告訴
      他我兒子是成年人，債務與我無關，既然你手中有其簽立
      之本票，就去法院告他，丙○○聽到以後大聲叫囂，告訴我
      用告的太慢，並稱你兒子在外積欠大筆債務，你們身為父
      母的居然還能在家中逍遙，當時我見情況不對，怕有事端
      衍生，所以我就打電話向警方求助，不久警方到達現場，
      並將當時至我住所要債之四名男子均抄錄年籍資料，之後
      要求他們離開現場。」（偵3卷第7、8頁）；於偵查中亦
      證稱「丙○○就一群人到我家，到我家一坐下就開始討錢，
      我還是說我不管，我說他自己跟你借的錢他要自己處理。
      當時我有報警，警察登記完之後，就有問我是不是還要留
      這些人在我家，我說不要，警察就幫我趕走他們。」（偵
      1卷第306頁）。由被害人馮吳月娥之前開供述內容，被告
      丙○○等人並無明顯將加惡害之旨通知於被害人之言語或動
      作，此尚與刑法第305條恐嚇罪要件有間。另被告丙○○竟
      於95年12月15日分別2時、5時及16日5時許，要求己○○、
      辛○○、丑○○等人，前後3次駕車至馮吳月娥位於臺南市○○
      路0段000號之住處丟擲玻璃瓶裝之漆彈，導致該址門窗破
      裂及1、2樓門窗及傢俱污損，致使馮吳月娥心生畏懼部分
      ，雖被告丙○○、己○○、辛○○、丑○○等人均坦承有此部分犯
      行（僅就次數部分有所出入）。惟刑法第305條之恐嚇罪
      ，所稱以加害生命、身體、自由、名譽、財產之事，恐嚇
      他人者，係指以使人生畏怖心為目的，而通知將加惡害之
      旨於被害人而言，已如前述，其行為本質為【具體危險犯
      】。本件被告辛○○等人至被害人馮吳月娥之住處丟擲玻璃
      瓶裝之漆彈，導致該址門窗破裂及1、2樓門窗及傢俱污損
      ，其行為顯已構成刑法第354條之毀損一般物品罪（毀損
      罪部分未據告訴，亦未起訴），其行為本質應屬【實害犯
      】。前者不以法益之現實侵害為必要，後者則係以發生法
      益之現實侵害為其構成要件內容，二者並無法併存（一行
      為同時為實害犯及危險犯）。雖然在實際侵害他人生命、
      身體、自由、財產時，通常亦同時會造成被害人心理恐懼
      之效果，然此心理恐懼之效果，並非行為人以將來惡害之
      通知所致，尚不得另以刑法第305條罪相繩。從而，本件
      被告等人所為，尚與刑法第305條恐嚇罪要件有間，自應
      為無罪之諭知。
四、綜上所述，公訴意旨所舉以被告丙○○、丑○○、乙○○、己○○、
    卯○○、辛○○等人於警、偵訊中之供述，被害人壬○○、丁○○、
    癸○○、馮吳月娥等人於警、偵訊中之陳述及扣案之證物，尚
    未達到通常一般之人均不致有所懷疑，而得確信其為真實之
    程度，而有合理之懷疑存在，致無從為被告丙○○等6人涉有
    上開犯行之確信，是被告等上開所辯，尚非不可採。此外，
    本院復查無其他積極之證據證明被告等確有公訴意旨所指之
    上開犯行，揆諸首揭說明，依「罪證有疑，利於被告」之證
    據法則，即不得以此遽為不利於被告等之認定，依法應分別
    諭知被告丙○○等6人上開部分均無罪之判決。從而，原審以
    不能證明被告丙○○等6人上開部分犯罪，而均諭知被告無罪
    （詳附表二所載），並無違誤，公訴人猶執陳詞上訴指摘原
    判決此部分不當，為無理由，應予駁回。
據上論斷，應依刑事訴訟法第368條、第369條第1項前段、第364
條、第299條第1項前段，刑法第28條、第268條後段、第302條第
1項、第55條、第41條第1項前段、第51條第5款、第38條第1項第
2款，刑法施行法第1條之1第1項、第2項，司法院釋字第662號解
釋，中華民國96年罪犯減刑條例第2條第1項第3款、第7條、第9
條、第10條第1項，判決如主文。
本案經檢察官范文豪到庭執行職務。
中　　華　　民　　國　　98　　年　　12　　月　　31　　日
                  刑事第一庭    審判長法　官  黃崑宗
                                      法　官  蔡長林
                                      法　官  陳顯榮
以上正本證明與原本無異。
圖利聚眾賭博罪部分，不得上訴。
其餘部分如不服本判決應於收受送達後10日內向本院提出上訴書
狀，其未敘述上訴理由者，並得於提起上訴後10日內向本院補提
理由書（均須按他造當事人之人數附繕本）「切勿逕送上級法院
」。
                                      書記官  劉岳文
中　　華　　民　　國　　98　　年　　12　　月　　31　　日
附錄：本判決論罪科刑法條
刑法第268條：
（圖利供給賭場或聚眾賭博罪）
意圖營利，供給賭博場所或聚眾賭博者，處3年以下有期徒刑，
得併科3千元以下罰金。
刑法第302條：
（剝奪他人行動自由罪）
私行拘禁或以其他非法方法，剝奪人之行動自由者，處5年以下
有期徒刑、拘役或3百元以下罰金。
因而致人於死者，處無期徒刑或7年以上有期徒刑，致重傷者，
處3年以上十年以下有期徒刑。
第1項之未遂犯罰之。

附表一（有罪部分）：

被  告姓  名 犯罪事實欄   刑        度（有期徒刑） 應執行刑（有期徒刑部分） 丙○○ 一 2年減為1年 4年6月  二（一） 1年減為6月   二（二） 2年減為1年   二（三） 3年6月減為1年9月   二（四） 10月減為5月  丑○○ 一 1年減為6月 1年6月  二（二） 1年減為6月   二（三） 8月減為4月   二（四） 8月減為4月  乙○○ 一 1年2月減為7月  己○○ 一 1年減為6月 1年9月  二（一） 8月減為4月   二（二） 10月減為5月   二（三） 8月減為4月   二（四） 8月減為4月  卯○○ 二（一） 10月減為5月 2年6月  二（二） 1年6月減為9月   二（三） 3年減為1年6月  戊○○ 一 1年減為6月 8月  二（一） 8月減為4月  甲○○ 二（三） 2年10月減為1年5月  子○○ 一 1年2月減為7月（附條件緩刑）  


附表二（無罪部分）：

編號 被告姓名   被    訴    事    實 備  註 1 丙○○ 95年8月25日恐嚇及強制、剝奪丁○○行動自由部分 無罪   95年8月25日後之不詳時間恐嚇壬○○部分 無罪   95年12月13日、15日、16日恐嚇馮吳月娥部分 無罪 2 丑○○ 95年8月25日恐嚇及強制、剝奪丁○○行動自由部分 無罪   95年12月13日、15日、16日恐嚇馮吳月娥部分 無罪 3 乙○○ 95年8月25日恐嚇及強制、剝奪丁○○行動自由部分 無罪 4 己○○ 95年8月25日恐嚇及強制、剝奪丁○○行動自由部分 無罪   95年12月13日、15日、16日恐嚇馮吳月娥部分 無罪 5 卯○○ 95年8月25日恐嚇及強制、剝奪丁○○行動自由部分 無罪 6 辛○○ 95年8月25日恐嚇及強制、剝奪丁○○行動自由部分 無罪   95年12月15日、16日恐嚇馮吳月娥部分 無罪 


附表三（沒收部分）：
（一）96年度保管字第1295號

編號   名            稱 數  量   備        註 1 空白商業本票 2本 被告丙○○於警詢中供稱有債務的話拿來讓人家簽的，顯係供經營職棒簽賭所用之物。 2 辰○○商業本票面額5萬元 10張 發票日雖與辰○○被剝奪行動自由日期不同，但由辰○○於警詢中所稱在被告丙○○處共賭輸約200萬元，及被告丙○○於警詢中所稱此本票係辰○○輸錢簽給他的，參諸此本票樣式與壬○○所簽本票相同，此本票應係被告丙○○所有，因聚眾賭博所得之物。 3 帳本 2本 被告丙○○警詢中供稱係紀錄球隊輸贏及賭客何時應支付金錢之用 4 網路賭博總帳 1張 被告丙○○稱是收帳用 5 手提電腦（含網路卡） 2台 被告丙○○於警詢中供稱係供賭博用之工具 


（二）96年度保管字第1300號

編號   名            稱 數  量   備        註 1 電腦主機 1台 被告戊○○於警詢中供稱係供職棒簽賭所用之物 2 傳真機 1台 同上 3 職棒簽賭網站帳號及密碼 1冊 同上 4 職棒簽賭簽帳單 18張 同上 5 收受客戶支票記錄單 1冊 同上 6 職棒簽賭帳單 22張 同上 7 手機 2支 同上 


（三）96年度保管字第1298號

編號   名            稱 數  量   備        註 1 隨身碟 1個 被告乙○○供稱係「打水」軟體，顯係供聚罪賭博營利所用 2 美國職籃球隊印章 1盒 被告乙○○供稱係供簽賭用 3 彰銀支票 1張 被告乙○○供稱係賭客所支付 4 合庫支票 1張 同上 5 電腦主機及螢幕 各1台 被告乙○○於警詢中供稱係上網簽賭用 6 鍵盤1組 1組 同上 7 三星手機 1支 被告乙○○於警詢中供稱係聯絡下圍盤口及上線簽賭用 


（四）96年度保管字第1296號

編號   名            稱 數  量   備        註 1 空白簽注表 1疊 被告辛○○於警詢中供稱係被告乙○○所有。此應係被告乙○○供經營職棒簽賭所用之物。 2 簽注紀錄表 7張 同上 3 大玩家股東退庸辦法 5張 同上 4 網路職棒空白簽注單 1疊 同上 5 網路簽賭職棒入口帳號密碼單 1張 同上 


（五）96年度保管字第1337號

編號   名            稱 數  量   備        註 1 現金 新臺幣14萬1500元 被告乙○○於警詢中供稱係其交付予被告戊○○之賭資；被告戊○○於警詢中供稱是他下線賭客贏得之彩金。 


（六）96年度保管字第1299號

編號   名            稱 數  量   備        註 1 林士傑本票 3張 被告己○○於警詢中供稱是賭客林士傑積欠職棒簽賭賭債所簽 2 林士傑讓渡書 1張 同上 


附表四（不沒收部分）：
（一）96年度保管字第1295號

編號   名            稱 數  量   備        註 1 球隊名冊 1張 用途不詳 2 其餘起訴書未列部分  96年度保管字第1295號扣押物品清單編號3、4、5至 12、17、19至24 


（二）96年度保管字第1294號

編號   名            稱 數  量   備        註 1 存摺 1本 被告丑○○稱係繳貸款用 2 手機 2支 被告丑○○稱係平時聯絡用 


（三）96年度保管字第1300號

編號   名            稱 數  量   備        註 1 提款卡 1張 所有人不詳 


（四）96年度保管字第1337號

編號   名            稱 數  量   備        註 1 現金 新臺幣（下同）11萬元 被告丙○○稱係被告子○○所有，非賭資；被告子○○稱係向黃林秀華借得。尚無從認定係被告所有供聚罪賭博所用或所得之物。 2 現金 93萬2900元 被告戊○○警詢中供稱係胞兄張育勤所有；證人張育勤、黃美慈亦供稱非被告戊○○所有，且查獲現金房間非被告戊○○之房間，尚無從認定係被告戊○○所有供聚罪賭博所用或所得之物。 


（五）96年度保管字第1652號

編號   名            稱 數  量   備        註 1 現金 新臺幣38萬元 自黃美慈帳戶領出，被告戊○○供稱係黃美慈所有，尚無從認定係被告戊○○所有供聚罪賭博所用或所得之物。 


（六）96年度保管字第1298號

編號   名            稱 數  量   備        註 1 存摺 6本 被告乙○○供稱係儲蓄用 2 磁碟片 2片 被告乙○○於警詢中供稱係其姐姐所有 3 筆記型電腦 1台 被告乙○○於警詢中供稱非供賭博所用 4 3G無線上網卡 1個 同上 5 SONY手機 1支 被告乙○○於警詢中供稱係私人聯絡用 6 其餘起訴書未列部分  96年度保管字第1298號扣押物品清單編號4、11、14 


（七）96年度保管字第1296號

編號   名            稱 數  量   備        註 1 錄音筆 1支 所有人及用途均不明 2 電腦設備 5組 同上 3 其餘起訴書未列部分  96年度保管字第1296號扣押物品清單編號1至6、12、15 


（八）其他不予沒收部分：
      ⒈96年度保管字第1297號扣押物品清單所示物品
      ⒉96年度保管字第1299號扣押物品清單（編號3、10除外）
        所示物品
      ⒊96年度保管字第1301號扣押物品清單所示物品
      ⒋96年度保管字第1699號扣押物品清單所示物品
      ⒌96年度保管字第2038號扣押物品清單所示物品
      ⒍96年度槍字第95號扣押物品清單所示物品